最　高　行　政　法　院　裁　定
　　　　　　　　　　　　　　　　　　 94年度裁字第02796號
上　訴　人　乙○○
被 上訴 人　南投縣政府
代　表　人　甲○○
上列當事人間因水土保持法事件，上訴人對於中華民國93年7月
21日臺中高等行政法院93年度訴字第146號判決，提起上訴，本
院裁定如下：
　　主  文
上訴駁回。
上訴審訴訟費用由上訴人負擔。
　　理  由
一、按對於高等行政法院判決之上訴，非以其違背法令為理由，
    不得為之，行政訴訟法第242條定有明文。同法第243條第1
    項規定，判決不適用法規或適用不當者，為違背法令；而判
    決有第243條第2項所列各款情形之一者，其判決當然違背法
    令。又提起上訴，應以上訴狀表明上訴理由並應添具關於上
    訴理由之必要證據，復為同法第244條第1項第4款及第2項所
    明定。準此，當事人提起上訴，如以原審判決有行政訴訟法
    第243條第1項不適用法規或適用不當為理由時，其上訴狀應
    有具體之指摘，並揭示該法規之條項或其內容；如以原審判
    決有第243條第2項所列各款情形之當然違背法令為理由時，
    其上訴狀應揭示合於該款之事實。如上訴狀未依此項方法表
    明，或其所表明者，顯與上開法條規定之情形不相合時，即
    難認為已對原審判決之違背法令有具體之指摘，其上訴自難
    認為合法。
二、上訴意旨略謂：依照水土保持法第8條第1項第5款所稱之開
    發、經營或使用行為係指具有特定用途者而言，如山坡地開
    發成建築用地或設置公園、遊憩設施及運動場地等，其水土
    保持義務人方須擬具水土保持計畫送交主管機關許可。查本
    件上訴人所有坐落南投縣草屯鎮○○段481之3地號土地種植
    果樹及竹林，而其系爭農路早已存在且現場雜草叢生，無任
    何開挖整地跡象，原審未查即以該地有高低落差存在且旁側
    樹枝根部裸露，據以論定上訴人未經核准擅自開挖整地，與
    上述規定顯有未合。又被上訴人在原審陳述本件係由行政院
    農業委員會以衛星影像圖或航照圖發現上訴人未經核准擅自
    開挖整地，但上訴人於原審多次要求被上訴人提出衛星影像
    圖或航照圖，被上訴人均無法提出舉證，依行政訴訟法第13
    6條準用民事訴訟法第277條之規定，被上訴人就其事實有舉
    證責任，而原判決竟將兩造之爭點轉變成上訴人未經核准擅
    自開挖整地與該農路是否已存在無涉，令上訴人實難甘服，
    爰請判決將原判決廢棄，訴願決定及原處分均撤銷云云。
三、經查本件上訴理由，無非對於原審經受命法官會同兩造勘驗
    現場並斟酌全辯論意旨及調查證據結果所認定之事實任加指
    摘，及就原判決業已指駁不採之事項有所爭執，並未表明原
    判決究有如何不適用法規或適用不當，或有如何違反法律、
    司法院解釋或本院判例之具體情事。又原判決業已指明原處
    分違規事實摘要欄係認定上訴人未先擬具水土保持計畫送審
    核可或申請核准，逕自開挖整地，且經查明上訴人確有未先
    擬具水土保持計畫申請核定，即在其所有山坡地開挖整地，
    其面積約長130公尺、寬約4公尺，旁側竹欉根部裸露，呈現
    高低落差之事實，則原審未命被上訴人提出衛星影像圖或航
    照圖，尚無違反行政訴訟法136條準用民事訴訟法第277條之
    規定可言。上訴人執此指摘原判決違背法令，顯與行政訴訟
    法第243條規定之情形不合，依首揭法條規定，本件上訴為
    不合法，應予駁回。
四、依行政訴訟法第249條第1項前段、第104條、民事訴訟法第
    95條、第78條，裁定如主文。
中　　華　　民　　國　　94　　年　　12　　月　　22　　日
                  第二庭審判長法  官　廖　政　雄
                              法  官　林　清　祥
                              法  官　鍾　耀　光
                              法  官　姜　仁　脩
                              法  官　胡  國  棟
以  上  正  本  證  明  與  原  本  無  異
中　　華　　民　　國　　94　　年　　12　　月　　22　　日
　　　　　　　　　　　　　　　書記官　蘇　金　全
